【裁判字號】    98,訴,3021
【裁判日期】    980930
【裁判案由】    毒品危害防制條例
【裁判全文】
臺灣板橋地方法院刑事判決              98年度訴字第3021號
公  訴  人  臺灣板橋地方法院檢察署檢察官
被      告  甲○○
上列被告因違反毒品危害防制條例案件，經檢察官提起公訴（98
年度毒偵字第5456號），嗣因被告於本院準備程序中就被訴事實
均為有罪之陳述，本院告知被告簡式審判程序之旨，並聽取當事
人之意見後，由本院合議庭裁定改由受命法官獨任依簡式審判程
序進行，判決如下：
    主  文
甲○○施用第一級毒品，累犯，處有期徒刑捌月。又施用第二級
毒品，累犯，處有期徒刑伍月。應執行有期徒刑拾壹月。
    事  實
一、甲○○前於民國96年間，因施用毒品案件，經本院以96年度
    毒聲字第874 號裁定送觀察、勒戒後，認有繼續施用毒品之
    傾向，再經本院以96年度毒聲字第1942號裁定令入戒治處所
    施以強制戒治，於97年7 月25日停止戒治處分釋放出所，並
    經臺灣板橋地方法院檢察署檢察官以97年度戒毒偵字第440
    號為不起訴處分確定。又其於96年間，另因持有第一級毒品
    案件，經本院以96年度簡字第63號刑事簡易判決有期徒刑2
    月確定，嗣再經本院以96年度聲減字第2374號裁定減刑為有
    期徒刑1 月確定，於96年7 月26日易科罰金執行完畢（於本
    案構成累犯）。又於97年10月間，因施用第一、二級毒品案
    件，經本院以98年度訴字第414 號判決各判處有期徒刑8 月
    、6 月，並定應執行有期徒刑1 年，嗣經提起上訴，由臺灣
    高等法院以98年度上訴字第1697號判決駁回上訴，於98年5
    月25日確定。復於98年1 月間，因施用第一級毒品案件，經
    本院以98年度訴字第87 1號判決有期徒刑8 月，嗣經提起上
    訴，由臺灣高等法院以98年度上訴字第2227號判決駁回上訴
    ，嗣於98年7 月17日確定。再於同年2 月間，因施用第一、
    二級毒品案件，經本院以98年度訴字第1362號判決各判處有
    期徒刑8 月、5 月，並定應執行有期徒刑11月，而於98年6
    月15日確定。
二、詎其猶不知悔改，於前揭強制戒治執行完畢釋放後5 年內，
    復基於施用第一級毒品海洛因（以下稱海洛因）之犯意，於
    98年6 月25日某時，在臺北縣中和市○○路305 巷5 弄23之
    1 號其居處（起訴書略載為於98年6 月26日為警採尿前回溯
    26小時內某時，在不詳處所），以將海洛因摻入香菸後點燃
    後吸食之方式，施用海洛因1 次；其另基於施用第二級毒品
    甲基安非他命（以下稱甲基安非他命）之犯意，於98年6 月
    25日某時，在同上址（起訴書略載為於98年6 月26日為警採
    尿前回溯96小時內某時許，在不詳地點），以將甲基安非他
    命置入吸食器，用火燒烤成煙霧後吸食之方式，施用甲基安
    非他命1 次。嗣於98年6 月26日17時15分許，為警在臺北縣
    永和市○○路73號前查獲，經警採集其尿液送驗而查悉上情
    。
三、案經臺北縣政府警察局永和分局移送臺灣板橋地方法院檢察
    署檢察官偵查起訴。
    理  由
壹、程序方面：
    查本件被告甲○○所犯並非死刑、無期徒刑、最輕本刑為三
    年以上有徒刑之罪或高等法院管轄第一審案件，而其於準備
    程序進行中，被告先就被訴事實均為有罪之陳述，經法官告
    知簡式審判程序之旨，並聽取公訴人及被告之意見後，本院
    認適宜改依簡式審判程序進行，爰依刑事訴訟法第273 條之
    1 第1 項、第284 條之1 規定，由本院合議庭以裁定由受命
    法官獨任進行簡式審判程序，合先敘明。
貳、實體方面：
一、上揭事實，業據被告於本院審理時坦承不諱，又被告為警查
    獲時所採其尿液送驗結果，係呈安非他命類（含甲基安非他
    命）陽性反應及嗎啡陽性反應，此有臺北縣政府警察局永和
    分局查獲違反毒品危害防制條例案件犯嫌代碼對照表（代碼
    編號：F000-0000） 、台灣檢驗科技股份有限公司於98年7
    月13日出具之濫用藥物檢驗報告（報告編號：UL/2009/7006
    1 ）各1 份在卷可稽。據上，被告之尿液經以氣相層析質譜
    儀分析法檢驗，既係呈嗎啡及甲基安非他命陽性反應，顯見
    被告應有在前揭犯罪時間施用海洛因及甲基安非他命之行為
    甚明。又查，被告前於96年間，因施用毒品案件，經本院以
    96年度毒聲字第874 號裁定送觀察、勒戒後，認有繼續施用
    毒品之傾向，再經本院以96年度毒聲字第1942號裁定令入戒
    治處所施以強制戒治，於97年7 月25日停止戒治處分釋放出
    所，並經臺灣板橋地方法院檢察署檢察官以97年度戒毒偵字
    第440 號為不起訴處分確定，此有臺灣高等法院被告前案紀
    錄表在卷可稽。綜上所述，足認被告前經強制戒治執行完畢
    釋放後，5 年內再犯本件施用第一、二級毒品犯行。本案事
    證明確，被告犯行堪以認定，應依法論科。
二、查海洛因及甲基安非他命，分屬於毒品危害防制條例第2 條
    第2 項第1 、2 款所規定之第一、二級毒品，核被告所為，
    係犯毒品危害防制條例第10條第1 項、第2 項之施用第一、
    二級毒品罪。被告施用前持有第一、二級毒品之低度行為，
    各為進而施用第一、二級毒品之高度行為所吸收，均不另論
    罪。被告所犯上開二罪名，犯意各別，行為互殊，應予分論
    併罰。又被告前受有如事實欄所載罪刑宣告及執行紀錄，有
    上述前案紀錄表在卷可考，被告於有期徒刑執行完畢後5 年
    內故意再犯有期徒刑以上之本件各罪，均為累犯，各應依刑
    法第47條第1 項規定，加重其刑。審酌被告有多次施用毒品
    前科，品行非佳，且曾經強制戒治執行完畢，竟再為本件施
    用毒品犯行，顯見其不思悔改，自制力亦顯不佳，足以戕害
    其身心，滋生其他犯罪，惡化治安，嚴重損及公益；惟另考
    量被告於犯後已坦承犯行，而其施用毒品行為於本質上係屬
    自我戕害行為，反社會性之程度應屬較低等一切情狀，各量
    處如主文所示之刑，併定其應執行之刑，以資懲儆。
據上論斷，應依刑事訴訟法第273 條之1 第1 項、第299 條第1
項前段，毒品危害防制條例第10條第1 項、第2 項，刑法第11條
前段、第47條第1 項、第51條第5 款，判決如主文。
本案經檢察官乙○○到庭執行職務。
中    華    民    國    98    年    9     月    30    日
                  刑事第十四庭法  官  林淑婷
以上正本證明與原本無異。
如不服本判決，應於判決送達後10日內敘明上訴理由，向本院提
出上訴狀 (應附繕本) ，上訴於臺灣高等法院。其未敘述上訴理
由者，應於上訴期間屆滿後20日內向本院補提理由書「切勿逕送
上級法院」。
                              書記官  莊川億
中    華    民    國    98    年    9     月    30    日
附錄本案論罪科刑法條全文：
毒品危害防制條例第十條
施用第一級毒品者，處六月以上五年以下有期徒刑。
施用第二級毒品者，處三年以下有期徒刑。


司法院資訊處製作；財團法人民間司法改革基金會備份。
